臺灣高等法院臺南分院刑事判決　　　 九十四年度交上易字第一二四號
　　上　訴　人
　　即　被　告　甲　○　○
　　選任辯護人　陳　萬　呈　律師
右列上訴人因公共危險案件，不服臺灣臺南地方法院九十四年度交易字第二號中華民
國九十四年一月三十一日第一審判決（起訴案號：臺灣臺南地方法院檢察署九十三年
度偵字第一二二五二號），提起上訴，本院判決如左：
      主      文
上訴駁回。
      事　　　實
一、甲○○曾於民國（下同）八十八年間，因酒後駕車之公共危險案件，經臺灣雲林
    地方法院以八十八年六簡字第一三五號刑事簡易判決，判處罰金三萬元，緩刑二
    年確定；於九十一年間，因酒後駕車之公共危險案件，經臺灣嘉義地方法院以九
    十一年交簡字第一三０號刑事簡易判決，判處有期徒刑三月確定，於九十一年六
    月十八日易科罰金執行完畢（原判決誤載為九十一年五月三十一日）；於九十一
    年間，因酒後駕車之公共危險案件，經臺灣臺南地方法院院新營簡易庭以九十一
    年營交簡字第一五號刑事簡易判決，判處罰金三萬元確定，於九十一年六月十四
    日執行完畢。竟不知悔改，於九十三年十一月十一日凌晨二時起至五時止，在彰
    化縣某處工地與友人飲用高粱酒，已達於不能安全駕駛動力交通工具之程度，仍
    於同日下午二時許駕駛車牌號碼ＹＤ—六六二一號自小客車沿國道八號公路由西
    往東方向行駛。於同日下午四時許，途經台南縣新市鄉○○○路東向六公里處時
    ，因其左前方張國軒駕駛之車牌號碼ＣＯ—五０七八號自小客車突然變換車道，
    致其不勝酒力而操控能力變差，未及反應，遂與之發生擦撞，經警方到場處理發
    現甲○○身上有濃厚酒味，即對之施以呼氣酒精濃度測試，測得其呼氣之酒精濃
    度高達每公升一‧一九毫克，而查知上情。
二、案經內政部警政署國道公路警察局第四警察隊報請臺灣臺南地方法院檢察署偵查
    起訴。
      理　　　由
一、前項犯罪事實，迭據被告甲○○於原審及本院審理時供承不諱，被告酒後呼氣所
    含酒精成分達一點一九毫克，有酒精濃度測試單一紙在卷可憑；被告酒後開車不
    慎與張國軒發生車禍事故，亦有道路交通事故現場圖及道路交通事故調查報告表
    （一）、（二）各一份、財團法人奇美醫院九十三年九月二日藥毒物檢驗報告表
    一紙、刑法第一百八十五條之三案件測試觀察紀錄表一紙為證，事證明確。被告
    雖辯稱：自首等語，惟據承辦警員乙○○、丙○○於本院證稱：「（你們到現場
    處理經過如何？）我們到現場即聞到他有酒味，就給他酒測。」「（你們到場後
    ，甲○○有無自己主動向你們說他有喝酒？）沒有，是我們聞到酒味，對他酒測
    ，他並沒有自已講他有喝酒。」證明被告未主動供出喝酒，係警察到場聞到被告
    身上有酒味，予被告測試，始查覺被告酒醉駕車情事，是被告所辯不足採信，其
    犯行堪以認定。
二、核被告所為，係犯刑法第一百八十五條之三之酒後駕車罪。被告曾於九十一年間
    ，因酒後駕車之公共危險案件，經臺灣嘉義地方法院以九十一年交簡字第一三０
    號刑事簡易判決，判處有期徒刑三月確定，於九十一年六月十八日易科罰金執行
    完畢，有臺灣高等法院被告全國前案紀錄表在卷可考，於五年內再犯本件有期徒
    刑以上之罪，為累犯，應依刑法第四十七條規定，加重其刑。原審審酌被告犯罪
    之動機、生活狀況、犯罪坦承犯行、酒後駕駛發生事故，呼氣酒精濃度達每公升
    一‧一九毫克，惡性重大，曾有三次酒後駕車之公共危險案件，有臺灣高等法院
    被告全國前案紀錄表附卷足憑，短期內第四度觸犯酒後駕車公共危險罪，漠視其
    他用路人之交通安全，未從刑事處罰中獲取教訓等一切情狀，適用刑法第一百八
    十五條之三、第四十七條，量處有期徒刑八月，以資懲儆。本院經核原判決認事
　　用法，均無不合，量刑亦屬妥適。被告上訴辯稱自首，並指摘原判決量刑過重，
　  為無理由，應予駁回。
三、據上論斷，應依刑事訴訟法第三百六十八條，判決如主文。
本案經檢察官姜麗儒到庭執行職務。
中　　華　　民　　國　　九　十　四　　年　　　四　　　月　　二　十　　　日
            　　　刑事第一庭審判長法官　黃　　崑　　宗
                                  法官　田　　平　　安
                                  法官　蔡　　長　　林
右正本證明與原本無異。
不得上訴。
　　　　　　　　　　　　　　　　書記官　李　　培　　薇
中　　華　　民　　國　　九　十　四　　年　　　四　　　月　　二十一　　　日
附錄本案論罪科刑法條全文：
刑法第一百八十五條之三
　服用毒品、麻醉藥品、酒類或其他相類之物，不能安全駕駛動力交通工具而駕駛者，
處一年以下有期徒刑、拘役或三萬元以下罰金。
